Inventaris van het archief van de Raad voor Sociale Aangelegenheden in Indonesië, 1954-1958
Nationaal Archief, Den Haag
- Stukken van bijzondere aard, II.
  - Het sociale werk in Indonesië en contacten met aanverwante instellingen, C.
    - Correspondentie betreffende het aanbieden van geschekendingen aan minvermogende Nederlanders van de Stichting "Pro Patria" te Amsterdam, 1955 april - juli 21; 70; 1 omslag
    - Stukken betreffende de Stichting "Protestants Christelijke Sociale Zorg" te Bandoeng, 1955 mei 7 - 1957 juli 27; 71; 1 omslag
    - Correspondentie betreffende Stichting "Werkverschaffing aan Nederlandse Ondersteunden" te Soerabaja (S.W.A.N.O.), 1954 oktober 14 - 1957 september 23; 72; 1 omslag
      De Stichting bestond uit een aantal firma's die ondersteunden werk gaven in hun bedrijf,
  - Betreffende de taak, D.
    - "De nationaliteitskeuze en vreemdelingen, 1.
      - Correspondentie met het Ministerie van Maatschappelijk Werk en het rayonhoofd van Semarang betreffende aantallen van de op Midden-Java gevestigde Nederlanders en ex-Nederlanders, 1955 juni 28 - juli 4; 73; 1 omslag
      - Stukken betreffende de problemen van de Indische Nederlanders (Warga Negara's) in verband met de nationaliteitskeuze, 1955 april 22 - 1956 oktober 26; 74; 1 omslag
        Warga Negara's: Nederlanders die na de souvereiniteitsoverdracht geopteerd hebben voor het Indonesisiche staatsburgerschap.
      - Ingekomen brief van de Ondernemersbond voor Indonesië en haar leden, betreffende de nationaliteitskeuze van de Indo-Europese bevolkingsgroep,1956. Afschrift, met als retro-actum: nota van de Hoge Commissaris A.Th. Lamping, 1951. Afschrift., 75; 2 stukken
      - Correspondentie en overzichtstaten betreffende registratie van aantallen Nederlanders en ex-Nederlanders in Indonesië, 1957 juni 18 - november 22; 76; 1 omslag
      - Correspondentie met het Hoge Commissariaat en de Minister van Maatschappelijk Werk betreffende de tweede fase van de vreemdelingenregistratie, 1954 juni 24 - 1956 juli 28; 77; 1 omslag
      - Stukken betreffende de door de Indonesische regering ingestelde nieuwe belastingwet voor vreemdelingen, "de Noodwet 1957", 1957 juli 12 - november 19; 78; 1 omslag
    - De arbeidsbemiddeling, 2.
      - Correspondentie met de arbeidsattaché S. Breukel en de rayonhoofden betreffende arbeidszaken, arbeidsbemiddeling en voorlichting alsmede een jaarverslag 1953, van het Nederlandse Commissariaat te Bandoeng. Stencilafdruk., 1954 januari 26 - 1956 januari 25; 79; 1 omslag
      - Correspondentie betreffende de problematiek inzake werkmogelijkheden voor Indische Nederlanders in Indonesië, Afschriften., 1954 augustus 7 - november 10; 80; 1 omslag
      - Correspondentie met het Ministerie van Sociale Zaken en Volksgezondheid en de arbeidsattaché S. Breukel betreffende arbeidsbemiddeling, 1955 april 20 - 1957 maart 30; 81; 1 omslag
    - De ondersteuning en kledingverstrekking, 3.
      - Overzichtstaten van het Centraal Maatschappelijk Werkkantoor Bandoeng betreffende steun-verleningen, 1956; 82; 1 omslag
      - Overzichtstaten van in zorg zijnde personen op Java, 1956 - 1957; 83; 1 omslag
      - Overzichtstaten van aantallen ondersteunden in en buiten Java, 1957 mei - oktober; 84; 1 omslag
      - Overzichtstaten van het rayonkantoor Semarang betreffende uitkeringen aan ondersteunden, 1954 juli - 1955 juli; 85; 1 omslag
      - Stukken betreffende verhoging van steungelden ten behoeve van armlastige Nederlanders, 1954 mei 21 - september; 86; 1 omslag
      - Verslag van het rayonhoofd te Bandoeng mr. J.H. Stegeman, betreffende verleende ondersteuningen in het derde kwartaal 1957, 1957 oktober 12; 87; 1 stuk
      - Stukken betreffende herziening van de normen voor ondersteuning van behoeftige Nederlanders, 1954 - 1957; 88; 1 omslag
      - Correspondentie met de Hoge Commissaris en de rayonhoofden van Bandoeng, Semarang en Soerabaja betreffende de herziening van de bestaande normen en de uitvoering van de nieuwe normen voor ondersteuning, 1954 - 1955; 89; 1 omslag
        Met overzichten van verleende steun.
      - Stukken betreffende de verzorging van en steunverlening aan ex-gedetineerden, 1956 februari 23 - maart 28; 90; 1 omslag
      - Brief van de financiële medewerker G. Masset, aan het Consulaat-Generaal der Nederlanden te Bandoeng, inzake financiële tegemoetkoming aan Nederlandse gedetineerden. Afschrift., 1956 augustus 2; 91; 1 stuk
      - Correspondentie met de rayonhoofden van Semarang en Bandoeng, betreffende het verstrekken van kleding aan gesteunden, 1955 november 25 - 1956 januari 4; 92; 1 omslag
      - Verslag van M.Ch. Lune, contactambtenaar aan boord van de "Sibajak", inzake verstrekking van kleding aan boord van mailschepen. Afschrift., 1954 april 19; 93; 1 stuk
    - De emigratie en repatriëring, 4.
      - Vragenlijsten ten behoeve van emigranten. Afschriften., z.j.; 94; 1 omslag
      - Stukken betreffende opgaven van aantallen migrerende Nederlanders van en naar Nederland en Indonesië, 1954 september 16 - 1955 december 10; 95; 1 omslag
      - Uitgaande brieven, betreffende emigratie naar Brazilië en Australië. Doorslagen., 1954 augustus 6 - 1955 februari 15; 96; 1 omslag
      - Overzichtstaten van overtochtsaanvragen voor repatriëring naar Nederland, 1956 mei - 1957 september; 97; 1 omslag
      - Stukken betreffende gegevens van aantallen gerepatrieerde Nederlanders en overtochtsaanvragen naar Nederland, ten behoeve van dagbladen in Indonesië, 1955 april 12 - 1957 november 4; 98; 1 omslag
      - Overzichtstaten van gerepatrieerde Nederlanders - van 50 jaar en ouder met een afzonderlijk overzicht van personen in deze leeftijdsgroep die naar Semarang zijn vertrokken, 1955 - 1956; 99; 1 omslag
      - Rapport van G.J. Stalman met bijlagen, inzake een onderzoek naar de wijze waarop overtochtsaanvragen worden behandeld, 1956 juli 18; 100; 2 delen
      - Stukken betreffende de behandeling van en het beslissen op aanvragen voor overtocht naar Nederland op Rijksvoorschotbasis, 1955 maart 15 - 1957 juli 18; 101; 1 omslag
      - Stukken betreffende de vervoerscapaciteit van regerings- en charterschepen ten behoeve van Nederlanders die op Rijksvoorschotbasis willen repatriëren, 1955 maart 5 - 1956 december 28; 102; 1 omslag
      - Stukken betreffende repatriëring van psychiatrische patiënten naar Nederland, 1954 november 30 - 1957 juni 25; 103; 1 omslag
      - Stukken betreffende de activiteiten van de "Nederlandse Groep" te Soerabaja, 1955 januari 31 - 1956 december 1; 104; 1 omslag
        "De Nederlande Groep" bestond uit jonge Indische Nederlanders, die zich inzetten voor de belangen van de repatrianten.
      - Correspondentie betreffende het repatriëren van gepensioneerden, weduwen en wezen naar Nederland, 1956 juni 21 - juli 18; 105; 1 omslag
      - Stukken betreffende verzoeken om repatriëring van Nederlanders die na de souvereiniteitsoverdracht in Indonesië zijn aangekomen, 1956 september 1 - 1957 augustus 13; 106; 1 omslag
      - Stukken betreffende het verlenen van rijksvoorschotten voor repatriëring van Warga-Negara's naar Nederland, 1956 januari 16 - 1957 december 9; 107; I omslag
      - Brief van de afdeling M.W.N.I. van het Ministerie van Maatschappelijk Werk, gericht aan de Minister van Buitenlandse Zaken, inzake de repatriëring van in Indonesië aan lager wal geraakte Nederlanders. Afschrift., 1954 april 25.; 108; 1 stuk
      - Correspondentie met het Hoge Commissariaat betreffende de repatriëring van Nederlanders die zich in Nederland als ondernemer willen vestigen, 1957 augustus 14 - oktober 5; 109; 1 omslag
    - Onderwijsaangelegenheden, 5.
      - Correspondentie met het Ministerie van Onderwijs, Kunsten en Wetenschappen, het Hoge Commissariaat en schoolbesturen, betreffende de bouw en subsidiëring van scholen, 1954 - 1957; 110; 2 pakken
      - Briefwisseling met het Hoge Commissariaat en de rayonhoofden betreffende schooltarieven en exameneisen voor het lager aanpassingsonderwijs, 1956 juli 9 - 1957 juli 25; 111; 1 omslag
      - Briefwisseling met het Hoge Commissariaat betreffende het beëindigen van cursussen aan technische scholen, 1956 februari 15 - 1957 oktober 30; 112; 1 omslag
    - Het subsideren van instellingen, 6.
      - Bejaardentehuizen, a.
        - Correspondentie met mr. J. Jolles, van de Financiële Raad van het Hoge Commissariaat en het Ministerie van Financiën, betreffende het subsidiëren van bejaardentehuizen. Afschriften., 1957 juli 12 - augustus 5.; 113; 2 stukken
        - Correspondentie met het Ministerie van Maatschappelijk Werk en het Hoge Commissariaat, betreffende het subsidiëren van bejaardentehuizen, 1954 - 1957; 114-116; 3 omslagen
          - "Bejaardentehuis" te Bogor, 1954 augustus 6 - 1957 maart 27, 114
          - "Pniëlhofje" te Djakarta, 1955 februari 22 - 1956 november 13, 115
          - "Roemer Visscher Vereniging" te Djakarta, 1956 juli 19 - oktober 26, 116
      - Kindertehuizen, b.
        - Correspondentie met het Ministerie van Maatschappelijk Werk en het Hoge Commissariaat, betreffende het subsidiëren van kindertehuizen, 1955 - 1957; 117-119; 3 omslagen
          - "Dorcas" te Djakarta, 1956 september 20 - 1957 maart 1, 117
          - "Parapattan" wezengesticht te Djaakarta, 1955 mei 17 - juni 8, 118
          - "Jongenswezeninrichting" te Soerabaja, 1955 januari 27 - februari 18, 119
      - Ziekenhuizen, c.
        - Correspondentie met het Ministerie van Maatschappelijk Werk en het Hoge Commissariaat, betreffende het subsidiëren van ziekenhuizen, 1955 - 1957; 120-123; 4 omslagen
          - "Darmo" ziekenhuis te Soerabaja 1955 maart 5 - 1957 september 26, 120
          - "St. Elisabeth" ziekenhuis te Semarang, 1955 april 9 - september 21, 121
          - "Lavalatte" kliniek te Malang, 1955 juli 16 - 1957 september 23, 122
          - "Tjikini" ziekenhuis te Djakarta, 1955 oktober 12 - 1956 augustus 15, 123
    - Varia, 7.
      - Formulieren betreffende belangenbehartiging en repatriëring op Rijksvoorschotbasis, 1955 - 1957; 124; 1 omslag
        De stukken zijn afkomstig van de rayon-kantoren en zijn verzameld uit de thans vernietigde archieven
- Documentatie, III.
  - Artikel, getiteld Maandbericht nr. 3 van het Algemeen Landbouw Syndicaat, inzake het Nederlandse onderwijs in Indonesië. Afschrift., 1956 mei 11.; 125; 1 stuk
  - Rapport van E. Kortenoever, hoofd van de afdeling Kampen te Soerabaja, inzake het verloop van de repatriëring van Indische Nederlanders. Afschrift., 1945 november 5.; 126; 1 stuk
  - Verslag van mr. H.W.J. Sounius, inzake het vraagstuk van de Indo-Europese bevolkingsgroep in Indonesië. Stencilafdruk., 1951 maart; 127; 1 stuk
  - Rapport van de "Commissie ter bestudering van het Indo-Europese vraagstuk in Indonesië, betreffende een onderzoek naar de sociale zorg voor minvermogende Nederlanders in Indonesië. Stencilafdruk., z.j.; 128; 1 deel
    Dit rapport wordt ook wel aangeduid als het "Rapport Werner".
  - Brief van de Industriële Bond te Djakarta aan haar leden, inzake de opleiding van leerkrachten voor technische scholen in Indonesië. Afschrift., 1955 november 16; 129; 1 stuk
  - Artikel, overgenomen uit de Nieuwe Rotterdamse Courant, inzake de positie van de Indische Nederlanders in Indonesië. Afschrift., 1957 februari 26; 130; 1 stuk
  - Verslag van drs. L. Barrau, inzake enige aspecten van de gerepatrieerdenzorg. Afschrift., 1957 februari 19; 131; 1 stuk
  - Dossierinventaris van het archief Raad voor Sociale Aaangelegenheden in Indonesië., z.j.; 132; 1 omslag
    Heeft betrekking op het archief voor de bewerking door Van der Post.